【裁判字號】    97,易,978
【裁判日期】    970903
【裁判案由】    竊盜
【裁判全文】
臺灣士林地方法院刑事判決               97年度易字第978號
公  訴  人  臺灣士林地方法院檢察署檢察官
被      告  丙○○
被      告  乙○○
                        之1號.
上列被告因竊盜案件，經檢察官提起公訴（97年度偵字第5198號
），被告於準備程序中就被訴事實為有罪之陳述，經本院裁定改
依簡式審判程序審理，並判決如下：
    主  文
丙○○共同攜帶兇器竊盜，累犯，處有期徒刑柒月。
乙○○共同攜帶兇器竊盜，處有期徒刑陸月，如易科罰金，以新
臺幣壹仟元折算壹日。
    事  實
一、丙○○曾有毒品前科，於民國96年間又因違反毒品危害防制
    條例案件，經本院以96年度訴字第411 號判決處有期徒刑7
    月，減為有期徒刑3 月確定，並於96年11月26日縮刑期滿執
    行完畢（構成累犯）。詎其猶不知悔改，竟與乙○○共同基
    於意圖為自己不法所有之犯意聯絡，於97年4 月9 日中午12
    時許，騎乘車號CUY-310 號重型機車至臺北縣三芝鄉田心子
    26之1 號（華琪電子公司）廢棄工廠，由乙○○在外把風接
    應，丙○○則持可作為兇器使用之鐵鎚，從已經沒有玻璃之
    二樓冷氣窗跳入，竊取鋁架，得手搬出後再由兩人一同綑綁
    。於當日下午1 時30分許，為廢棄工廠管理員甲○○發現並
    報警，丙○○當場遭逮捕，乙○○則趁隙逃逸，現場扣得鋁
    架3 捆。
二、案經臺北縣政府警察局淡水分局報告臺灣士林地方法院檢察
    署檢察官偵查起訴。
    理  由
一、本件被告丙○○及乙○○所犯並非死刑、無期徒刑、最輕本
    刑為3 年以上有期徒刑之罪或高等法院管轄第一審案件，其
    於準備程序進行中，先就被訴事實為有罪之陳述，經告知其
    簡式審判程序之旨，並聽取公訴人及被告之意見後，本院依
    刑事訴訟法第273 條之1 第1 項之規定，裁定進行簡式審判
    程序。又簡式審判程序之證據調查，依刑事訴訟法第273 條
    之2 規定，不受同法第159 條第1 項、第161 條之2 、第16
    1 條之3 、第163 條之1 及第164 條至第170 條規定之限制
    ，合先敘明。
二、上揭犯罪事實，業據被告丙○○於警詢中、偵查中及本院審
    理時坦承不諱，且被告乙○○於本院審理時亦坦承犯行，核
    與證人甲○○於警詢中證述之情節相符，並有現場照片8 幀
    及贓物認領保管單1 紙附卷可憑，足認被告自白與事實相符
    。是本件事證明確，被告犯行堪以認定。
三、按刑法之攜帶兇器竊盜罪，係以行為人攜帶兇器為其加重條
    件，此所謂兇器，其種類並無限制，凡客觀上足對人之生命
    、身體、安全構成威脅，具有危險性之兇器均屬之，且祇須
    行竊時攜帶此種具有危險性之兇器為已足，並不以攜帶之初
    有行兇之意圖為必要。又刑法第321 條第1 項第2 款所謂「
    其他安全設備」，係指具有隔絕防閑作用，依社會通常觀念
    足認為防盜之設備而言，有最高法院79年臺上第5253號、55
    年臺上第547 號判例意旨可參。本件被告丙○○雖自承從已
    經沒有玻璃之二樓冷氣窗跳入行竊，然上開冷氣窗僅剩窗框
    ，並無玻璃之情，亦有現場照片在卷足憑（見偵查卷第17頁
    ），則該冷氣窗顯然原本即無隔絕防閑作用，自與刑法第
    321 條第1 項第2 款所謂之安全設備有間，是被告丙○○、
    乙○○所為犯行，應無刑法第321 條第1 項第2 款加重條件
    之適用，附此敘明。經查，本件共同被告丙○○所持以行竊
    之鐵鎚1 支，為金屬材質、質地堅硬，客觀上足對人之生命
    、身體、安全構成威脅，具有危險性，自屬刑法第321 條第
    1 項第3 款所稱之兇器無疑。是核被告丙○○所為，係犯刑
    法第321 條第1 項第3 款之攜帶兇器竊盜罪。被告丙○○及
    乙○○就加重竊盜犯行，有犯意聯絡、行為分擔，均為共同
    正犯。又被告丙○○有如犯罪事實欄所示前科及刑之執行情
    形，此有臺灣高等法院被告前案紀錄表在卷可參，其於前案
    有期徒刑執行完畢後，5 年內故意再犯本件有期徒刑以上之
    罪，為累犯，應依刑法第47條第1 項規定加重其刑。爰審酌
    被告2 人皆有毒品前科，仍因無法戒除毒癮，致無法專心工
    作，復又觸犯本件犯行，及本件竊得財物之價值、犯後坦承
    犯行，態度良好等一切情狀，分別量處如主文所示之刑，並
    就被告乙○○部分諭知其易科罰金之折算標準。至未扣案之
    鐵鎚1 支，係被告丙○○所有供本件加重竊盜所用之物，已
    據其供明在卷，並稱業經丟棄，為免將來執行之困難，爰不
    另為沒收之諭知。
據上論斷，應依刑事訴訟法第273 條之1 第1 項、第299 條第1
項前段，刑法第28條、第321 條第1 項第3 款、第47條第1 項，
判決如主文。
本案經檢察官徐名駒到庭執行職務。
中    華    民    國    97    年    9     月    3    日
            刑事第一庭法  官   洪英花
如不服本判決，應於判決送達後10日內，向本院提出上訴狀，其
未敘述上訴之理由者並得於上訴期間屆滿後20日內向本院補提理
由書（均須按他造當事人之人數附繕本）。
                      書記官   趙彩彤
中    華    民    國    97    年    9     月    3     日
附錄本件論罪科刑法條全文：
第  321    條
犯竊盜罪而有左列情形之一者，處六月以上、五年以下有期徒刑
：
一、於夜間侵入住宅或有人居住之建築物、船艦或隱匿其內而犯
之者。
二、毀越門扇、牆垣或其他安全設備而犯之者。
三、攜帶兇器而犯之者。
四、結夥三人以上而犯之者。
五、乘火災、水災或其他災害之際而犯之者。
六、在車站或埠頭而犯之者。
前項之未遂犯罰之。


司法院資訊處製作；財團法人民間司法改革基金會備份。
